# [求助] BOT业务及BT业务会计，税务处理。

提问人：想 _blue 时间：2017-02-13 20:22:17
背景: 公司通过组建项目公司的方式建造运营或出售太阳能发电站。我研究了准则，不管是通过EPC，BOT还是BT的方式建造电站，公司均应在建造期按照完工百分比法确认收入及成本。 其中，收入系根据合同约定的投资额(视同公允对价)的百分比确认收入，成本系根据公司预计的总成本按照完工百分比法确认。 在BOT模式下，在运营期内，视同是否可收回固定金额的回报，分别确认金融资产，无形资产及对应的收入。 我想问的是1)在BOT及BT模式下，最终公司以股权转让的方式将项目公司的太阳能电站转移给他方，假设是在 16 年 10 月底转移，由于项目公司为我公司的全资子公司，可否理解为仍需要将项目公司1-10月份的报表纳入合并报表范畴，长期股权投资与项目公司实收资本相抵消，仍可理解为合并报表只合并了1-10月的利润表数据，所以本次股权转让无需进行会计处理？另外，实际建设完工的实际总成本与实际收回的投资款与前述按照完工百分比法确认的收入金额不一，是否在建设期满或者实际收到投资款式一次性调整收入或者成本？2) 关于EPC,BOT,BT业务，是否有相关的税收政策及税务处理可以学习？ 望各位大侠解答，感激不尽！

回答人：chenyiwei
项目公司在 10 月股权转让完成前仍需纳入合并报表范围，长期股权投资与项目公司实收资本相抵消，仍可理解为合并报表只合并了1-10月的利润表数据。但股权转让不可能不需要进行会计处理，在合并报表层面也需进行调整才能确认合并报表层面的处置损益。

提问人：想 _blue 时间：2017-02-14 09:58:18
多谢陈版解答。长期股权投资收回确认处置损益就按照长投准则进行了对吗？如果无对价转让股权，是否将长投全部确认为投资损失？@chenyiwei

回答人：chenyiwei
无对价转让股权的原因是什么？是否此前实际上已经收回了对该标的公司的投资成本？是否与其他步骤构成一揽子交易？不建议简单地依据“无对价转让股权”的法律形式确认投资损失。